臺灣苗栗地方法院刑事判決　　　　　　　 95年度訴字第414號
公　訴　人　臺灣苗栗地方法院檢察署檢察官
被　　　告　丙○○
上列被告因偽造文書等案件，經檢察官提起公訴（95年度偵字第
923 號），及移送併案辦理（併辦案號：95年度偵字第3404號、
偵緝字第118號），本院依簡式審判程序判決如下：
    主  文
丙○○連續行使偽造私文書，足以生損害於他人，處有期徒刑壹
年。
如附表一所示偽造之「甲○○」署押（共肆拾玖枚）均沒收。
　　犯罪事實及理由
一、犯罪事實：
    本件犯罪事實除起訴書第1 頁犯罪事實欄標題一第14行：「
    總額度計15萬元」，補充為：「總額度計15萬元，『現尚積
    欠32535 元未為清償』」。併案意旨書一、併案之犯罪事實
    第2 頁第1 行：「總計以中國信託信用卡 (卡號0000000000
    000000) 刷卡消費達新台幣 (下同)152428 元、中國信託現
    金卡預借現金31127 元、以台北商銀信用刷卡消費190207元
    」，更正為：「總計以中國信託信用卡 (卡號000000000000
    0000 )刷卡消費『未償還金額』達新台幣 (下同)152428 元
    、中國信託現金卡預借現金『未償還金額』31127 元、以台
    北商銀信用刷卡消費190207元，『其中未償還金額達 18926
    6 元， (台北商銀信用卡業務自95年8 月4 日起轉由安信信
    用卡股份有限公司承接)』 」其餘與起訴書及併案意旨書所
    載相同，茲引用之（如附件）。
二、證據名稱：
    除增加被告於本院之自白、嘉南療養院94年9月9日診斷證明
    書、財團法人為恭紀念醫院95年11月3 日 (95) 為恭醫字第
    950001134 號函及所附之精神鑑定報告書、中國信託商業銀
    行股份有限公司刑事陳報狀及所檢送資料、財團法人聯合信
    用卡處理中心95年11月29日 (95) 聯卡會計字第0950600454
    號函、告訴代理人戊○○、劉皓中、丁○○、乙○○於本院
    之供述及臺灣高等法院被告前案紀錄表外，餘均引用起訴書
    證據並所犯法條欄標題一、併案意旨書證據欄所列證據 (均
    詳如附件）。
三、量刑理由：
    本院斟酌被告於本件行為前並無其他前科，本件犯罪的手段
    次數、所詐騙的金額不小、行使偽造私文書及詐欺所生的危
    害及犯後坦承犯行，但迄今仍未與被害人和解等一切情狀，
    認檢察官求刑1 年，甚為妥適，而依其所求，量處如主文所
    示的刑罰。
四、沒收之認定：
    如附表所示偽造之「甲○○」署押，均依刑法第 219條之規
    定宣告沒收。其中附表二編號第1 至15、17至20號之簽帳單
    均為1 式2 聯，編號第16號之簽帳單因已逾銀行保存期限，
    致無法提供，故依罪疑為輕之原則，以最有利於被告之方式
    ，認定該筆簽帳單應予沒收之署押為1 枚。其中附表二之簽
    帳單及其複寫之第2 聯不論有無扣案，因均不能證明偽造之
    「甲○○」署押已滅失，故仍予宣告沒收，以上均併此敘明
    。
五、應適用之法條：
    刑事訴訟法第452 條、第273 條之1 第1 項、第299 條第 1
    項前段、第310 條之2 、第454 條第2 項。
    刑法第2 條第1 項前段、第210 條、第216 條、第339 條第
    1 項、第2 項、第339 條之2 第1 項、第219 條。
    修正前刑法第56條、第55條。
    刑法施行法第1條之1第1項、第2項。
六、如不服本件判決，得自收受送達之日起10日內，向本院提起
    上訴。
本案經檢察官陳佞如到庭執行職務。
中　　華　　民　　國　　96　　年　　1 　　月　　12　　日
                  刑事第一庭    法　官　劉  興  浪
以上正本證明與原本無異。
如不服本判決，應於判決送達後10日內向本院提出上訴狀（應抄
附繕本）。告訴人或被害人如對於本判決不服者，應具備理由請
求檢察官上訴，其上訴期間之計算係以檢察官收受判決正本之日
期為準。
                                書記官  張  文  玲
中　　華　　民　　國　　96　　年　　1 　　月　　12　　日
附錄論罪科刑法條全文
刑法第210條：
偽造、變造私文書，足以生損害於公眾或他人者，處5 年以下有
期徒刑。
刑法第216條：
行使第210 條至第215 條之文書者，依偽造、變造文書或登載不
實事項或使登載不實事項之規定處斷。
刑法第339條：
意圖為自己或第三人不法之所有，以詐術使人將本人或第三人之
物交付者，處5 年以下有期徒刑、拘役或科或併科1 千元以下罰
金。
以前項方法得財產上不法之利益或使第三人得之者，亦同。
前二項之未遂犯罰之。
刑法第339條之2：
意圖為自己或第三人不法之所有，以不正方法由自動付款設備取
得他人之物者，處3 年以下有期徒刑、拘役或1 萬元以下罰金。
以前項方法得財產上不法之利益或使第三人得之者，亦同。
附表一：被告偽造「甲○○」之署押所在及偽造之署押共49枚。
一、板信商業銀行現金卡卡號00000000000000被告偽造之「甲○
    ○」署押共2 枚：
  1.現金卡申請書申請人簽名欄偽造之「甲○○」署押1枚。
  2.現金卡背面簽名欄偽造之「甲○○」署押1枚。
二、中國信託信用卡卡號0000000000000000被告偽造之「甲○○
    」署押共41枚：
  1.「升等加辦白金卡專用申請書」申請人簽名欄偽造之「甲○
    ○」署押1枚。
  2. 信用卡背面簽名欄偽造之「甲○○」署押 1 枚。
  3.如附表二所示於簽帳單上偽造之「甲○○」署押計39枚。
三、中國信託信用卡卡號0000000000000000被告偽造之「甲○○
    」署押共1 枚：
  1.「加辦中國信託卡申請書」申請人簽名欄偽造之「甲○○」
    署押1 枚。
四、中國信託商業銀行現金卡卡號0000000000000 被告偽造之「
    甲○○」署押共2 枚：
  1.現金卡申請書申請人簽名欄偽造之「甲○○」署押1枚。
  2.現金卡背面簽名欄偽造之「甲○○」署押1枚。
五、台北國際商銀信用卡卡號0000000000000000被告偽造「甲○
    ○」之署押共3枚：
  1.台北國際商銀信託卡申請書申請人簽名欄偽造之「甲○○」
    署押1 枚。
  2.微利288 代償專案申請書申請人簽名欄偽造之「甲○○」署
    押1 枚。
  3.信用卡背面簽名欄偽造之「甲○○」署押1 枚。
